【裁判字號】    89,上易,1013
【裁判日期】    890731
【裁判案由】    竊盜
【裁判全文】
臺灣高等法院高雄分院刑事判決    八十九年度上易字第一一三號
    上  訴  人  甲○○
    即  被  告
右上訴人因竊盜案件，不服臺灣高雄地方法院八十八年度易字第四四六０號中華民國
八十九年五月十日第一審判決（起訴案號：臺灣高雄地方法院檢察署八十八年度偵字
第二三三八九號），提起上訴，本院判決如左：
      主  文
上訴駁回。
      事  實
一、甲○○曾於八十年間因竊盜罪，經臺灣高雄地方法院判處有期徒刑八月，緩刑三
    年，緩刑中交付保護管束；於八十一年間因違反麻醉藥品管理條例案件，經臺灣
    高雄地方法院判處拘役五十九日，如易科罰金以三十元折算一日；復於八十一年
    間因竊盜罪，經臺灣高雄地方法院判處有期徒刑九月，於八十二年二月十九日送
    監執行，於八十二年十月二十四日執行完畢，自八十二年十月二十五日起接續執
    行前開有期徒刑八月（緩刑撤銷），於八十三年六月十五日假釋，嗣於八十四年
    三月十九日縮刑期滿完畢；又於八十六年間因違反麻醉藥品管理條例案件，經臺
    灣高雄地方法院判處有期徒刑六月，甫於八十八年二月廿八日執行完畢；復於八
    十六年間因竊盜罪，經臺灣高雄地方法院判處有期徒刑一年四月，於八十六年八
    月四入監執行，於八十七年八月二十八日執行完畢；猶不知悔改，復意圖為自己
    不法之所有，於八十八年九月十九日上午七時三十分許，駕駛承租之ＪＪ─二六
    一九號自小客車行經高雄縣路竹鄉○鄉村○○路二一三巷廿八號乙○○住宅前，
    因見該屋前乙○○所有車牌號碼ＷＤＥ─八八九號輕型機車之鑰匙掛於機車上，
    遂下車欲竊取該機車上之物品，已著手打開機車椅墊內之置物箱搜尋財物未果後
    ，正欲離去之際，旋為乙○○當場發現並報警逮獲，並扣得無法證明為其所有之
    音響乙台、大哥大乙支、工具乙批。
二、案經高雄縣警察局湖內分局報告臺灣高雄地方法院檢察署檢察官偵查起訴。
      理  由
一、訊據上訴人即被告甲○○對於當日在現場之事實固不諱言，惟矢口否認有何竊盜
    犯行，辯稱：伊從事採買工作，當日伊係去田裡看菜樣，至該處因尿急，才在路
    旁小便，伊未竊取機車內之物品云云。然查：證人乙○○於警訊暨原審審理時到
    庭具結證稱：「半年來我家曾被偷二次，當時我曾追小偷沒追到，但看到背影和
    被告甲○○很像」；「案發當天我在家門口約二、三十公尺之土地公廟燒金紙，
    看見被告的車子停在我家正門口，又是陌生人，我就躲在金爐旁看被告，我機車
    停在我家廚房門口，車子鑰匙未拔下來，被告停車地點離我機車約十公尺，我看
    到被告在搜我機車椅墊內置物箱東西，我就過去抓他」、「若被告要小便應該到
    附近之甘蔗園，不應該在我家前面小便，被告所稱下車小便，不合情理」（見警
    卷第三頁、原審卷第五十九頁）等情明確，且當時被告下車附近有空地，旁邊即
    係甘蔗園之事實，業據被告於本院調查時供承在卷（見本院八十九年七月十三日
    筆錄），被告當時既係尿急，自應至附近空地或甘蔗園旁小便方屬合理，其竟以
    甘蔗園有草會沾到褲腳為由，在他人家中之牆邊小便，即不符合情、理；且被告
    所提出之農寶蔬菜之名片一紙，亦僅能證明被告從事該項行業而已，尚不足以遽
    以認定被告未曾竊盜。況被告確有搜尋乙○○之機車座墊一情，亦據證人乙○○
    證述甚明，被告空言否認，顯屬卸責之詞，尚難採信。本件事證明確，被告犯行
    洵堪認定。
二、核被告所為，係犯刑法第三百二十條第三項（原審誤載為第二項）、第一項竊盜
    未遂罪。被告已著手於竊盜行為之實施而未果，為未遂犯，依刑法第二十六條前
    段之規定，按既遂犯之刑減輕其刑。公訴人雖認係犯刑法第三百二十一條第三項
    、第一項第三款之加重竊盜未遂罪，惟被告辯稱：其下車時並未攜帶螺絲起子下
    車，參以證人乙○○亦於原審審理時證稱：未看見被告是否有持螺絲起子行竊（
    見原審卷第五十九頁），且扣案之螺絲起子係在被告車上之工具箱內所查獲，尚
    無證據證明被告確有攜帶凶器竊盜之加重竊盜犯行，公訴人起訴之法條雖有未洽
    ，惟不妨事實之同一，起訴法條應予變更。被告甲○○曾於八十年間因竊盜罪，
    經臺灣高雄地方法院判處有期徒刑八月，緩刑三年，緩刑中交付保護管束；於八
    十一年間因違反麻醉藥品管理條例案件，經臺灣高雄地方法院判處拘役五十九日
    ，如易科罰金以三十元折算一日；復於八十一年間因竊盜罪，經臺灣高雄地方法
    院判處有期徒刑九月，於八十二年二月十九日送監執行，於八十二年十月二十四
    日執行完畢，自八十二年十月二十五日起接續執行前開有期徒刑八月（緩刑撤銷
    ），於八十三年六月十五日假釋，嗣於八十四年三月十九日縮刑期滿完畢；又於
    八十六年間因違反麻醉藥品管理條例案件，經臺灣高雄地方法院判處有期徒刑六
    月，甫於八十八年二月廿八日執行完畢；復於八十六年間因竊盜罪，經臺灣高雄
    地方法院判處有期徒刑一年四月，於八十六年八月四入監執行，於八十七年八月
    二十八日執行完畢，此有臺灣高雄地方法院檢察署刑案資料查註紀錄表、臺灣高
    等法院被告全國前案紀錄表各一紙在卷可參，其於有期徒刑執行完畢後，五年內
    再犯本件有期徒刑以上之罪，係屬累犯，應依刑法第四十七條規定加重其刑，並
    依先加後減之方式為之。
二、原審引用刑法第三百二十條第三項（原審誤載為第二項）、第一項、第二十六條
    前段、第四十七條、罰金罰鍰提高標準條例第一條前段之規定，並審酌被告侵害
    他人財產權益，犯後猶狡卸犯行，未具悔意，本不宜輕貸，惟念其僅欲竊取他人
    機車置物箱之物品，且未竊得財物，所犯情節尚非重大等一切情狀，量處有期徒
    刑四月。並認扣案之音響乙台、大哥大乙支、工具乙批，非被告所有，已據其供
    明在卷（見原審卷第四十七頁），且無證據足以證明被告以上開扣案物品做為犯
    罪工具，前已述明，而不予宣告沒收。原審法院判決之認事用法均無違誤，量刑
    亦甚允當。上訴人即被告空言否認犯行，提起上訴，指摘原判決不當，為無理由
    ，應予駁回。
據上論斷，應依刑事訴訟法第三百六十八條，判決如主文。
本案經檢察官張其主到庭執行職務。
中    華    民    國     八十九     年      七        月   三十一   日
                              臺灣高等法院高雄分院刑事第五庭
                                  審判長法官  吳水木
                                        法官  惠光霞
                                        法官  陳朱貴
右正本證明與原本無異。
不得上訴。
                                      書記官  呂素珍
中    華    民    國     八十九     年       八       月      一    日
附錄本判決論罪之法條：
刑法第三百二十條第一項
意圖為自己不法之所有或第三人不法之所有，而竊取他人之動產者，為竊盜罪，
處五年以下有期徒刑、拘役或五百元以下罰金。
                                                                        Ｄ


司法院資訊處製作；財團法人民間司法改革基金會備份。
